臺灣桃園地方法院刑事判決
              111年度交簡上字第252號
上  訴  人
即被告之父  張詠翔
被      告  張立穎


上列上訴人因被告犯公共危險案件，不服本院中華民國111年4月
29日111年度壢交簡字第832號第一審刑事簡易判決（聲請簡易判
決處刑書案號：111年度速偵字第1484號），提起上訴，本院管
轄之第二審合議庭判決如下： 
    主  文
上訴駁回。
甲○○緩刑參年，並應自本判決確定之日起貳年內向公庫支付新臺
幣伍萬元。
    事實及理由
一、按被告之法定代理人或配偶，得為被告之利益獨立上訴，刑
    事訴訟法第345條定有明文。被告甲○○尚未成年，上訴人乙○
    ○係被告之父，為被告之法定代理人，其提起上訴，依上開
    規定，自屬為被告之利益提起上訴，上訴人之上訴自屬合法
    ，合先敘明。
二、本案經本院審理結果，認第一審簡易判決以被告犯刑法第18
    5條之3第1項第1款之吐氣所含酒精濃度達每公升零點二五毫
    克以上而駕駛動力交通工具罪，判處被告有期徒刑2月，且
    諭知易科罰金折算標準，認事用法及量刑均無不當，應予維
    持，除就原判決「事實及理由欄」之證據部分補充「被告於
    本院審理時之自白（交簡上卷第50頁）」、「和解書（交簡
    上卷第15頁）」外，餘均引用第一審簡易判決記載之事實、
    證據及理由（如附件原審判決書）。
三、上訴人上訴意旨略以：被告已與林○○達成和解，請求給予緩
    刑改過的機會，以勵自新等語。
四、上訴無理由之原因：
　　按法官於有罪判決如何量處罪刑，甚或是否宣告緩刑，均為
    實體法賦予審理法官裁量之刑罰權事項，法官行使此項裁量
    權，自得依據個案情節，參酌刑法第57條所定各款犯罪情狀
    之規定，於法定刑度內量處被告罪刑；除有逾越該罪法定刑
    或法定要件，或未能符合法規範體系及目的，或未遵守一般
    經驗及論理法則，或顯然逾越裁量，或濫用裁量等違法情事
    之外，並不得任意指摘其量刑違法（最高法院75年臺上字第
    7033號、72年臺上字第6696號、72年臺上字第3647號判決先
    例參照）。且在同一犯罪事實與情節，如別無其他加重或減
    輕之原因，下級審法院量定之刑，亦無過重或失輕之不當情
    形，則上級審法院對下級審法院之職權行使，原則上應予尊
    重（最高法院85年度臺上字第2446號判決參照）。準此，法
    官量刑，如非有上揭明顯違法之情事，自不得擅加指摘其違
    法或不當。經查，被告於本院審判期日，對於原審判決認定
    有罪之事實，均予坦承不諱；又查原審判決之量刑已審酌被
    告酒後騎乘普通重型機車行駛於公眾往來道路上，且檢測吐
    氣所含酒精濃度達每公升0.31毫克，更與林○○騎乘機車發生
    撞擊致林○○受傷，既是漠視自己生命、身體安危，也是罔顧
    公眾往來安全，如此輕忽法令，嚴重枉顧自身及其他用路人
    生命、財產安全，應予譴責。然考量到被告坦承犯行之犯後
    態度，並參考被告於警詢自陳為高中畢業之智識程度、家庭
    經濟狀況小康、職業為物流人員，及犯罪動機、目的與手段
    等一切情況，量處如原審主文所示之刑，並諭知如易科罰金
    ，以新臺幣（下同）1000元折算1日之折算標準，揆諸上開
    說明，原審刑罰裁量權之行使並無違法不當之處，且原審所
    宣告的刑度（有期徒刑2月）已是本件被告所犯之罪即刑法
    第185條之3第1項第1款之駕駛動力交通工具而吐氣所含酒精
    濃度達每公升0.25毫克以上罪的最低法定刑，準此，原審判
    決應予維持，本案上訴為無理由，應予駁回。
五、宣告緩刑之理由
　　被告未曾因故意犯罪受有期徒刑以上刑之宣告，此有臺灣高
    等法院被告前案紀錄表1 份在卷可查，素行尚可；又被告於
    犯罪後業已坦認犯行、又與林○○以2萬元達成和解，犯後態
    度尚稱良好，本院復審酌被告乃因一時失慮，始犯下本案酒
    後駕車犯行，因而觸犯刑章，並考量被告於本案行為時甫成
    年、智慮尚屬不周，復斟以一般刑罰本質係以防衛社會、矯
    治教化及預防犯罪等為目的而對行為人所施之制裁，而緩刑
    之宣告，則旨在藉由刑之執行猶豫，給予行為人自新之機會
    ，且自由刑本有中斷受刑人原本生活等流弊，暨被告素行良
    好，以刑罰矯正其行為及預防再犯之必要性亦較為薄弱；從
    而，綜合前述被告之家庭、經濟狀況等相關情狀，本院認被
    告經此偵、審程序及上開刑之宣告後，應對其已有所警惕，
    信其應無再犯之虞，本院認本案宜先賦予被告適當之社會處
    遇，以期其能有效回饋社會，故上開對被告宣告之刑，以暫
    不執行為適當，爰依刑法第74條第1 項第1 款規定併諭知緩
    刑3 年，以啟自新。又酒後駕車犯罪類型，係屬當前政府宣
    導防免之犯罪行為，被告具相當智識及社會經驗，卻仍酒後
    駕車，故為促使被告日後得以知曉尊重其他用路人生命、財
    產安全，本院認除前開緩刑宣告外，尚有賦予被告一定負擔
    之必要，是斟酌被告之犯罪情節、生活情況及意見，及原審
    判決之刑度與易科罰金之數額（若准以易科罰金，總額應為
    6萬元）併依刑法第74條第2 項第4 款規定，命被告應於本
    判決確定之日起2年內，向公庫支付5 萬元，以啟自新。又
    被告如違反上開緩刑所定負擔之情節重大，足認原宣告之緩
    刑難收預期效果，而有執行刑罰之必要者，依刑法第75條之
    1 第1 項之規定，得撤銷其宣告，附此敘明。
據上論斷，應依刑事訴訟法第455 條之1 第1 項、第3 項、第36
8 條、第373 條，判決如主文。
本案經檢察官詹東祐聲請以簡易判決處刑，檢察官劉哲名到庭執
行職務。
中　　華　　民　　國　　111 　年　　11　　月　　24　　日
                  刑事第十庭    審判長法　官   林大鈞
                                      法  官   徐漢堂
                                      法  官   洪瑋嬬   
以上正本證明與原本無異。
不得上訴。
        　　　　　　　　　　　　　　　書記官　 劉慈萱
中　　華　　民　　國　　111 　年　　11　　月　　24　　日
附錄論罪科刑法條
中華民國刑法第185條之3
駕駛動力交通工具而有下列情形之一者，處3年以下有期徒刑，
得併科30萬元以下罰金：
一、吐氣所含酒精濃度達每公升零點二五毫克或血液中酒精濃度
    達百分之零點零五以上。
二、有前款以外之其他情事足認服用酒類或其他相類之物，致不
    能安全駕駛。
三、服用毒品、麻醉藥品或其他相類之物，致不能安全駕駛。
因而致人於死者，處3年以上10年以下有期徒刑，得併科2百萬元
以下罰金；致重傷者，處1年以上7年以下有期徒刑，得併科1百
萬元以下罰金。
曾犯本條或陸海空軍刑法第54條之罪，經有罪判決確定或經緩起
訴處分確定，於十年內再犯第1項之罪因而致人於死者，處無期
徒刑或5年以上有期徒刑，得併科3百萬元以下罰金；致重傷者，
處3年以上10年以下有期徒刑，得併科2百萬元以下罰金。


附件：
臺灣桃園地方法院刑事簡易判決　 111年度壢交簡字第832號 聲　請　人　臺灣桃園地方檢察署檢察官 被　　　告　甲○○　男　民國00年0月00日生 　　　　　　　　　　身分證統一編號：Z000000000號 　　　　　　　　　　住○○市○○區○○○街000號 上列被告因公共危險案件，經檢察官聲請以簡易判決處刑（111年度速偵字第1484號），本院判決如下：     主  文 甲○○駕駛動力交通工具而吐氣所含酒精濃度達每公升零點二五毫克以上情形，處有期徒刑貳月，如易科罰金，以新臺幣壹仟元折算壹日。     犯罪事實及理由 一、本案犯罪事實及證據，均引用檢察官聲請簡易判決處刑書之記載（如附件），並更正如下：附件犯罪事實一第2行「復金」更正為「附近」。附件犯罪事實一第4至5行「自該處騎乘車牌號碼000-000號普通重型機車離去」更正為「自上開雜貨店附近工廠騎乘車牌號碼000-000號普通重型機車上路至桃園市新屋區某處，再接續自該處騎乘上開重型機車離去」。附件犯罪事實一第7至9行「與林○○騎乘車牌號碼000-○○○號普通重型機車碰撞（林○○受傷，未據提出告訴）」更正為「與林○○（94年4月30日生，真實姓名年籍詳卷）騎乘車牌號碼000-○○○號普通重型機車碰撞（林○○受傷，未據提出告訴）」。 二、核被告所為，係犯刑法第185條之3第1項第1款之駕駛動力交通工具而吐氣所含酒精濃度達每公升0.25毫克以上罪。被告先後2次酒後騎車上路之行為，都是基於酒後駕車之單一行為決意所為，且在密切接近之時、地先後實施，侵害同一社會安全法益，各行為獨立性極為薄弱，依一般社會健全觀念，時間差距上，難以強行分開，應視為數個舉動的接續施行，合為包括一行為予以評價，屬接續犯，僅論以一罪。審酌被告酒後騎乘普通重型機車行駛於公眾往來道路上，且檢測吐氣所含酒精濃度達每公升0.31毫克，更與林○○騎乘機車發生撞擊致林○○受傷，既是漠視自己生命、身體安危，也是罔顧公眾往來安全，如此輕忽法令，嚴重枉顧自身及其他用路人生命、財產安全，應予譴責。然考量到被告坦承犯行之犯後態度，並參考被告於警詢自陳為高中畢業之智識程度、家庭經濟狀況小康、職業為物流人員，及犯罪動機、目的與手段等一切情況，量處如主文所示之刑度，並諭知易科罰金之折算標準。末被告係酒後騎車肇事，復未能與林○○達成和解，本院認不宜緩刑，附此敘明。 三、依刑事訴訟法第449 條第1 項前段、第3 項、第454 條第2項，逕以簡易判決處刑如主文。 四、如不服本判決，應於判決送達後20日內，向本院提出上訴狀（應附繕本），上訴於本院第二審合議庭。 中　　華　　民　　國　　111 　年　　4 　　月　　29　　日                   刑事第十一庭  法　官　林育駿 以上正本證明與原本無異。 如不服本判決，應於判決送達後20日內向本院提出上訴狀（應附 繕本）。   　　　　　　　　　　　　　　　書記官　翁珮華　　　　　 中　　華　　民　　國　　111 　年　　4 　　月　　29　　日 附錄本案論罪科刑法條： 中華民國刑法第185條之3 駕駛動力交通工具而有下列情形之一者，處 3 年以下有期徒刑 ，得併科 30 萬元以下罰金： 一、吐氣所含酒精濃度達每公升零點二五毫克或血液中酒精濃度     達百分之零點零五以上。 二、有前款以外之其他情事足認服用酒類或其他相類之物，致不     能安全駕駛。 三、服用毒品、麻醉藥品或其他相類之物，致不能安全駕駛。 因而致人於死者，處 3 年以上 10 年以下有期徒刑，得併科 2 百萬元以下罰金；致重傷者，處 1 年以上 7 年以下有期徒刑， 得併科 1 百萬元以下罰金。 曾犯本條或陸海空軍刑法第 54 條之罪，經有罪判決確定或經緩 起訴處分確定，於十年內再犯第 1 項之罪因而致人於死者，處 無期徒刑或 5 年以上有期徒刑，得併科 3 百萬元以下罰金；致 重傷者，處 3 年以上 10 年以下有期徒刑，得併科 2 百萬元以 下罰金。　   附件： 臺灣桃園地方檢察署檢察官聲請簡易判決處刑書                                    111年度速偵字第1484號 　　被　　　告　甲○○　男　18歲（民國00年0月00日生） 　　　　　　　　　　　　住○○市○○區○○○街000號 　　　　　　　　　　　　國民身分證統一編號：Z000000000號 上列被告因公共危險案件，業經偵查終結，認為宜聲請以簡易判決處刑，茲將犯罪事實及證據並所犯法條分敘如下： 　　　　犯罪事實 一、甲○○自民國111年4月6日晚間8時許起至同日晚間8時15分許止，在桃園市○○區○○○路0段00號復金雜貨店飲用啤酒，明知飲酒後不得駕駛動力交通工具，仍基於酒後駕駛動力交通工具之犯意，於同日晚間10時5分許，自該處騎乘車牌號碼000-000號普通重型機車離去，嗣於同日晚間10時11分許，行經同市區中華南路2段與埔頂路口，因注意力及反應能力受體內酒精成分影響降低，與林○○騎乘車牌號碼000-○○○號普通重型機車碰撞（林○○受傷，未據提出告訴）。嗣經警據報到場處理，並於同日晚間10時31分許，測得其吐氣所含酒精濃度為每公升0.31毫克。 二、案經桃園市政府警察局楊梅分局報告偵辦。 　　　　證據並所犯法條 一、上揭犯罪事實，業據被告甲○○於警詢及偵訊中坦承不諱，核與證人林○○於警詢時之證述相符，復有酒精測試紀錄表1紙、桃園市政府警察局舉發違反道路交通管理事件通知單影本1紙、道路交通事故現場圖、事故調查報告表(一)(二)各1紙及現場暨車損照片附卷可佐，是被告犯嫌堪以認定。 二、核被告所為，係犯刑法第185條之3第1項第1款之公共危險罪     嫌。 三、依刑事訴訟法第451條第1項聲請逕以簡易判決處刑。 　　此　致 臺灣桃園地方法院 中　　華　　民　　國　 111　　年　　4 　　月　　11　　日                               檢  察  官  詹東祐 本件證明與原本無異 中　　華　　民　　國　 111　　年　　4 　　月　　18　　日                               書  記  官  張幃淵 附記事項： 本件係依刑事訴訟法簡易程序辦理，法院簡易庭得不傳喚被告、輔佐人、告訴人、告發人等出庭即以簡易判決處刑；被告、被害人、告訴人等對告訴乃論案件如已達成民事和解而要撤回告訴或對非告訴乃論案件認有受傳喚到庭陳述意見之必要時，請即另以書狀向簡易法庭陳述或請求傳訊。 所犯法條： 中華民國刑法第185條之3 駕駛動力交通工具而有下列情形之一者，處 3 年以下有期徒刑 ，得併科 30 萬元以下罰金： 一、吐氣所含酒精濃度達每公升零點二五毫克或血液中酒精濃度     達百分之零點零五以上。 二、有前款以外之其他情事足認服用酒類或其他相類之物，致不     能安全駕駛。 三、服用毒品、麻醉藥品或其他相類之物，致不能安全駕駛。 因而致人於死者，處 3 年以上 10 年以下有期徒刑，得併科 2 百萬元以下罰金；致重傷者，處 1 年以上 7 年以下有期徒刑， 得併科 1 百萬元以下罰金。 曾犯本條或陸海空軍刑法第 54 條之罪，經有罪判決確定或經緩 起訴處分確定，於十年內再犯第 1 項之罪因而致人於死者，處 無期徒刑或 5 年以上有期徒刑，得併科 3 百萬元以下罰金；致 重傷者，處 3 年以上 10 年以下有期徒刑，得併科 2 百萬元以 下罰金。